# 续前例，模拟抵销结果是否合适

提问人：zycbj 时间：2010-12-12 20:37:41
陈版你好，请问在续前的案例中，非控制情况下持有通过联营企业持有子公司股权，我的最后一个模拟抵销是否正确？谢谢！

回答人：chenyiwei
回复 楼主 zycbj 的帖子和我个人的理解一致，我也认为你建议的最后一种方式最为合理。不过你的合并抵销底稿中漏设了“调3”的资产、负债方合计公式，修改过之后就平衡了。见附件。

提问人：zycbj 时间：2010-12-12 21:57:25
很感谢这么快回复！现在惟一的担心就是达到了报表公允的目的，但在附注披露中，对联营企业B公司（20%）的有关数据会出现表面上的矛盾，与权益法的结果不一致！还不能预料在跟有关方面如财政部、国资委解释时能否解释通过

回答人：chenyiwei
回复 板凳 zycbj 的帖子联营企业所持的子公司股权在合并报表时视作少数股权，不作抵销处理；另一方面，母公司按其在联营企业中所占的股权（该联营企业在其自身报表中已经对其所占子公司的权益进行权益法核算）确认投资收益（作为归属母公司股东的的损益），这两者均不涉及抵销问题。